# 求助陈版主，当期处置子公司的调整。

提问人：liuweisheng 时间：2021-03-11 14:33:04
B为A公司全资子公司，持股100%。
2020 年 8 月A公司将B公司股权全部转让，售价 160 万，单体投资收益 60 万。
A公司 2019 、 2020 均未产生其他损益。
A公司 2019 年资产负债表数据 A公司 2020 年数据
长投 100 万 其他应付款 100 万 银行存款 160 其他应付款 100 万
未分配利润 60 万
投资收益 60
B公司 2019 年资产负债表数据 B公司 2020 年1-8月数据
银行存款 120 万 实收资本 100 万 银行存款 123 实收资本 100 万
应付账款 20 万 应付账款 20 万
未分配利润 3 万
营业收入 3 万
合并 2019 合并 2020 年1-8月数据
银行存款 120 其他应付款 100 万 银行存款 160 其他应付款 100 万
应付账款 20 万 未分配利润 60 万
投资收益 57 万
营业收入 3 万
20 年合并调整分录为
借：投资收益 3 万
贷：什么科目？？？？？ 3 万
B公司资产负债表、不进行简单相加， 2020 年1-8月利润表进行简单相加。
谢谢版主解惑。

回答人：chenyiwei
如果你采用模拟权益法的做法，先做借长投（损益调整） 3 万，贷投资收益 3 万，则在合并抵销时要借：投资收益 3 万，贷：未分配利润 3 万。但这个后面的贷记未分配利润 3 万并不会真正过录到合并底稿中。
因为 2020 当年内处置了B公司，年末B的资产负债表不再纳入合并，只有 1 ～ 8 月的利润表纳入合并，也就是纳入合并的B公司报表本来就是不完整的，就纳入合并的B自身报表而言，也是不平衡的（资产负债表期末未分配利润为零，但利润分配的期末数为 3 ），所以通过借记投资收益 3 消除掉这个不平衡。